【裁判字號】    91,易,664
【裁判日期】    920731
【裁判案由】    詐欺
【裁判全文】
臺灣嘉義地方法院刑事判決                          九十一年度易字第六六四號
    公  訴  人  臺灣嘉義地方法院檢察署檢察官
    被      告  壬○○
右列被告因詐欺案件，經檢察官提起公訴 (九十一年度偵緝字第四三四號），本院判
決如左：
    主  文
壬○○連續意圖為自己不法之所有，以詐術使人將本人之物交付，處有期徒刑壹年拾
月；緩刑伍年。
    事  實
一、壬○○因自民國八十一年間起，高額買賣股票陷於虧損，為供個人資金挹注，明
    知己無償債能力，竟基於意圖為自己不法所有之概括犯意，先於八十六年一月至
    六月間，在嘉義市區內，向癸○○佯稱：結識一名陳姓股票市場主力「辛○○」
    將炒作聯電公司股票，可獲炒作消息，並願代為操作獲益，又聯電公司發行海外
    基金，本息一年後即可領回，另聯電公司股東投資之聯益公司股票即將上櫃，可
    代為購買獲利云云，使癸○○誤信為真，陷於錯誤，先後交付新台幣（下同）六
百萬元為投資之用，實則壬○○從未結識「辛○○」，亦未曾為癸○○購買任何
    有價證券；嗣於八十六年六月間，在嘉義市區內，復向己○○偽稱：聯電關係企
    業之聯益公司即將上市，有利可圖，可代為購買云云，使己○○信以為真，陷於
    錯誤，交付四百六十萬元予壬○○；又於八十七年底至八十八年十月間，在嘉義
    縣、市區內，先後向戊○○、丙○○、庚○○○、甲○○、乙○○、子○○佯稱
    ：可以每張一萬元價格出售台灣電力股份有限公司（下稱台電公司）股票或借款
    付稅及辦理交割，將速歸還云云，致戊○○、丙○○、庚○○○、甲○○、乙○○、子○○誤信為真，陷於錯誤，分別交付十萬元、十一萬元、十八萬元、十萬
    元、五萬元、十萬元不等之現金予壬○○，共計六十四萬元，壬○○則將所得盡
    挪為己用。嗣因癸○○等人發覺受騙，經多次向壬○○催討，壬○○已分次償付
    二百五十萬元予癸○○、三百四十五萬元予己○○、十六萬三千元予戊○○及子
    ○○、各一萬元予丙○○、庚○○○，餘則迄未清償。
二、案經癸○○、己○○訴由法務部調查局嘉義市調查站移送臺灣嘉義地方法院檢察
    署檢察官偵查起訴。
    理  由
一、訊據被告壬○○對右揭犯罪事實坦承不諱，核與告訴人癸○○、己○○及被害人
    戊○○、丙○○、庚○○○、乙○○等人先後分別於警詢、檢察官偵訊及本院審
    理時指陳之情節相符，並有被告簽發之本票及支票影本、借據影本等件附於警卷
    可佐；另查，台電公司於八十七、八年間，主要股東未有公開釋股及轉讓之事，
    該公司亦未對外發行等情，有偵查卷所附台電公司八十九年六月三十日電財字第
    八九０六─一二六０號函一件在卷可參，足見被告確有施用詐術之行為無訛。綜
    上所述，本案事證已臻明確，被告犯行，堪以認定。
二、核被告壬○○所為，係犯刑法第三百三十九條第一項之詐欺取財罪。被告先後多
    次犯行，時間緊接，方法類同，所犯亦為犯罪構成要件同一之罪名，顯係基於概
    括犯意反覆為之，應依刑法第五十六條連續犯之規定論以一罪，並依法加重其刑
    。爰審酌被告前無犯罪前案紀錄（此有台灣高等法院被告全國前案紀錄表及台灣
    嘉義地方法院檢察署刑案資料查註紀錄表各一件附卷可考）之品行、其智識程度
    、與被害人多為朋友、師生等關係、其需求資金、為牟己利之犯罪動機、施用詐
    術之方法、手段、詐欺所得金額、被害人人數，其犯罪所生之危害及犯罪後坦認
    犯行、已清償部分詐得款項之態度等諸般情狀，量處如主文所示之刑。末查，被
    告前未曾受刑之宣告之事實，有台灣高等法院被告全國前案紀錄表及台灣嘉義地
    方法院檢察署刑案資料查註紀錄表各一件附卷足憑，其因一時失慮，致罹刑典，
    事後已坦承犯行，深具悔意，經此偵、審程序及刑之宣告後，應知警惕而無再犯
    之虞，本院因認暫不執行其刑為當，爰併予以宣告緩刑伍年，用啟自新，並促被
    告續予清償告訴人及被害人欠款。至被告另辯稱所詐得款項多交由案外人丁○○
    使用，因丁○○未歸還，始無法完全清償被害人等情，縱認屬實，亦僅係被告與
    丁○○間債權債務關係，本案被告既為施用詐術之犯罪行為人，自應依法承擔法
    律責任，附此敘明。
據上論斷，應依刑事訴訟法第二百九十九條第一項前段，刑法第五十六條、第三百三
十九條第一項、第七十四條第一款，罰金罰鍰提高標準條例第一條前段，判決如主文
。
本案經檢察官周欣潔到庭執行職務
中      華      民      國    九十二    年      七      月    三十一    日
                                      臺灣嘉義地方法院刑事第三庭
                                          法  官  許  兆  慶
右正本證明與原本無異。
如不服本判決，應於判決送達後十日內，向本院提出上訴狀。
中      華      民      國    九十二    年      七      月    三十一    日
                                          書記官  洪  麗  惠
附錄法條：刑法第三百三十九條第一項：
意圖為自己或第三人不法之所有，以詐術使人將本人或第三人之物交付者，處五年以
下有期徒刑、拘役或科或併科一千元以下罰金。


司法院資訊處製作；財團法人民間司法改革基金會備份。
